臺灣苗栗地方法院刑事判決　　　　　　　　　　　　　九十三年度訴字第二五０號
　　公　訴　人　臺灣苗栗地方法院檢察署檢察官
　　被　　　告　甲○
右列被告因違反槍砲彈藥刀械管制條例案件，經檢察官提起公訴（九十三年度偵字第
一五四九號），由本院合議庭裁定適用簡式審判程序審理，判決如左：
    主  文
甲○未經許可，持有可發射子彈具有殺傷力之改造手槍，累犯，處有期徒刑貳年，併
科罰金新臺幣貳拾萬元，罰金如易服勞役，以罰金總額逾陸個月之日數比例折算。扣
案之改造手槍壹支（含彈匣壹個，槍枝管制編號：0000000000）、子彈伍顆均沒收。
    事  實
一、甲○前因違反肅清煙毒條例、麻醉藥品管理條例、槍砲彈藥刀械管制條例及賭博
    等罪，分別經法院判處有期徒刑七月、三年一月、七月、三月、四月，且均經先
    後確定，嗣於民國八十九年一月二十八日縮短刑期假釋，迄八十九年十月三十日
    假釋期滿執行完畢（構成累犯）。
二、詎甲○仍不知悔改，明知未經許可，不得無故持有槍、彈，竟於九十三年四月初
    某日，在彰化地區某地向年籍姓名不詳、綽號「阿狗」之成年男子，以新台幣五
    千元之代價，購得具殺傷力之改造手槍一支（仿ＷＡＬＴＨＥＲ廠ＰＰＫ＼Ｓ型
    半自動手槍製造之玩具手槍改造而成）及具殺傷力之制式子彈六顆（０‧三吋制
    式彈殼、加裝直徑７‧７MM金屬彈頭組合而成；原係購買七顆，其中一顆因動能
    不足，而不具殺傷力），並即非法持有之而藏置於其位於苗栗縣後龍鎮水尾里八
    鄰水尾六二之一號住處。迨九十三年四月七日二十三時許，復無故攜該改造手槍
    及子彈駕其所有之Ｊ７─五九０九號自用小客車外出，途經苗栗縣頭份鎮○○里
    ○○路八十號前，為警以其所駕車輛未懸掛車牌予以攔檢，於車內扣得該改造手
    槍及子彈，而當場查獲。
三、案經苗栗縣警察局頭份分局報請臺灣苗栗地方法院檢察署檢察官偵查起訴。
    理  由
一、程序方面：
    本件被告甲○所犯為槍砲彈藥刀械管制條例第十一條第四項、第十二條第四項之
    罪，經核均屬刑事訴訟法第二百七十三條之一第一項所定死刑、無期徒刑、最輕
    本刑為三年以上有期徒刑以外之罪，亦非高等法院管轄之第一審案件，而被告於
    本院行準備程序中就被訴事實為有罪之陳述，經告知被告簡式審判程序之旨並聽
    取當事人意見後，本院合議庭裁定由受命法官獨任進行簡式審判程序，合先敘明
    。
二、認定犯罪事實所根據的證據及理由：
    (一)被告甲○於偵查、審理中均自白未經許可，持有可發射子彈具有殺傷力之改造
      手槍及子彈犯行不諱。
    (二)扣案之改造手槍一支，經鑑定為仿ＷＡＬＴＨＥＲ廠ＰＰＫ＼Ｓ型半自動手槍
      製造之玩具手槍，換裝土造金屬槍管而成，機械性能良好，可擊發適用子彈，
      具有殺傷力；送請鑑定之子彈七顆，均為截短之０‧三吋制式彈殼、加裝直徑
      ７‧７MM金屬彈頭組合而成之改造子彈，經鑑定除其中一顆因動能不足，不具
      殺傷力外，餘經採樣試射，認為具有殺傷力，有內政部警政署刑事警察局九十
      三年四月十九日刑鑑字第０九三００七八二四八號槍彈鑑定書一紙附卷可稽。
    (三)由上述各節參互佐證，被告自白犯行，核與事實相符，應堪採信。事證明確，
      被告犯行堪以認定。
三、論罪科刑的理由：
    (一)核被告甲○未經許可，持有具殺傷力之改造手槍及子彈，係犯槍砲彈藥刀械管
      制條例第十一條第四項、第十二條第四項之未經許可，持有可發射子彈具有殺
      傷力之槍枝、子彈罪。
    (二)被告以一行為同時持有改造手槍及子彈而非法持有之，係一行為觸犯數罪名之
      想像競合犯，應依刑法第五十五條規定，從一重論以非法持有改造手槍罪。
    (三)被告前因違反肅清煙毒條例、麻醉藥品管理條例、槍砲彈藥刀械管制條例及賭
      博等罪，分別經法院判處有期徒刑確定，嗣於八十九年十月三十日假釋期滿執
      行完畢，其於執行完畢後五年內再犯本件法定本刑為有期徒刑以上刑之罪，為
      累犯，應依刑法第四十七條規定加重其刑。
    (四)審酌被告持有槍枝及子彈，其行為之危險性甚重，惟被告持有期間，並未持各
      該槍、彈供其他犯罪使用，對社會之實際危害較輕，且於偵查、審理中均能坦
      承犯行，態度良好，對檢察官求處刑度之刑亦表示衷心誠服之意，具有悔意等
      一切情狀，爰量處如檢察官求處刑度之刑，並就宣告罰金刑部分，諭知易服勞
      役之折算標準。
    (五)扣案之改造手槍一支（含彈匣一個，槍枝管制編號：0000000000），核屬違禁
      物，應依刑法第三十八條第一項第一款規定宣告沒收。另扣案之子彈七顆，其
      中一顆業經試射，已非槍砲彈藥刀械管制條例所規定之子彈；另一顆則經鑑定
      並無殺傷力，均不宣告沒收。其餘五顆，既經認為屬於槍砲彈藥刀械管制條例
      所規定之子彈，依法不得持有，均為違禁物，應依刑法第三十八條第一項第一
      款規定宣告沒收。
四、適用法律依據：
    (一)刑事訴訟法第二百七十三條之一第一項，第二百九十九條第一項前段。
    (二)槍砲彈藥刀械管制條例第十一條第四項、第十二條第四項。
    (三)刑法第十一條、第五十五條、第四十七條、第四十二條第三項、第三十八條第
      一項第一款。
    (四)罰金罰鍰提高標準條例第二條，現行法規所定貨幣單位折算新臺幣條例第二條
      。
本案經檢察官廖啟村到庭執行職務。
中　　　華　　　民　　　國　　九十三　　年　　　七　　　月　　 三十 　　日
                                臺灣苗栗地方法院刑事第三庭
                                      法  官  楊台清
右正本證明與原本無異。
如不服本判決，應於判決送達後十日內向本院提出上訴狀（應抄附繕本）。
                                      書記官  王月香
中　　　華　　　民　　　國　　九十三　　年　　　八　　　月　　　四　　　日
附錄本判決論罪科刑法條全文：
槍砲彈藥刀械管制條例：
第十一條第四項
未經許可，持有、寄藏或意圖販賣而陳列第一項所列槍砲者，處一年以上七年以下有
期徒刑，併科新臺幣七百萬元以下罰金。
第十二條第四項
未經許可，持有、寄藏或意圖販賣而陳列子彈者，處五年以下有期徒刑，併科新台幣
三百萬元以下罰金。
